---
title: "Analiza zbioru danych House Sales Prices"
author: "Anna Kozak"
output: 
  html_document:
    theme: cosmo
    highlight: kate
    code_folding: hide
---

```{r setup, include=FALSE}
knitr::opts_chunk$set(echo = TRUE)
library(dplyr)
library(ggplot2)
library(gridExtra)
library(lubridate)
options(scipen = 999)
dane <- read.csv("../Homeworks/H2/AnnaKozak/kc_house_data.csv")
dane$years <- year(Sys.time()) - dane$yr_built
dane$years_from_renovation <- year(Sys.time()) - dane$yr_renovated
```

## Zbiór House Sales Prices


Poniższa analiza została przygotowana na zbiorze danych opisujących sprzedaż domów (House Sales Prices). Poniżej lista zmiennych:

## Zmienne 

- `id` numer id
- `date` data
- `price` cena nieruchomości
- `bedrooms` liczba sypialni
- `bathrooms` liczba łazienek
- `sqft_living` powierzchnia użytkowa
- `sqft_lot` powierzchnia gruntu
- `floors` liczba pięter
- `waterfront` czy nad wodą
- `view` jakość widoku
- `condition` stan 
- `grade` jakość konstrukcji i wykończenia
- `sqft_above` powierzchnia pięter
- `sqft_basement` powierzchnia piwnicy
- `yr_built` rok budowy
- `yr_renovated`rok remontu
- `zipcode` kod pocztowy
- `lat` szerokość geograficzna
- `long` długość geograficzna
- `sqft_living15` średnia powierzchnia użytkowa dla 15-Nearest Neighbors
- `sqft_lot15` średnia powierzchnia gruntu dla 15-Nearest Neighbors

### Cena 


Poniżej wykres gęstości oraz boxplot opisujący zmienną `price`. Jak możemy zauważyć rozkład tej zmiennej jest skośny. Mediana ceny nieruchomości wynosi 450000. Mamy dużo obserwacji odstających.


```{r}
p1 <- ggplot(dane, aes(x=price)) + 
  theme_bw() +
  geom_density(fill = "navy", alpha = 0.4) +
  labs(x = "Cena", y = " Gęstość")
p2 <- ggplot(dane, aes(x = price)) + 
  theme_bw() +
  geom_boxplot(fill = "navy", alpha = 0.4) + 
  theme(axis.text.y = element_blank(), axis.ticks.y = element_blank()) + 
  labs(x = "Cena")

grid.arrange(p1, p2, nrow = 2, heights = c(2, 1))
```

### Zależność ceny od zmiennych 

#### Liczba sypialni

```{r}
ggplot(dane, aes(x = as.factor(bedrooms), y = price, fill = as.factor(bedrooms))) + 
  geom_boxplot() + 
  theme_bw() +
  labs(x = "Liczba sypialni", y = "Cena", fill = "") +
  theme(legend.position = "none")
```

#### Liczba łazienek

```{r}
ggplot(dane, aes(x = as.factor(bathrooms), y = price, fill = as.factor(bathrooms))) + 
  geom_boxplot() + 
  theme_bw() +
  labs(x = "Liczba łazienek", y = "Cena", fill = "") +
  theme(legend.position = "none")
```


#### Liczba pięter

```{r}
ggplot(dane, aes(x = as.factor(floors), y = price, fill = as.factor(floors))) + 
  geom_boxplot() + 
  theme_bw() +
  labs(x = "Liczba pięter", y = "Cena", fill = "") +
  theme(legend.position = "none")
```

#### Stan


```{r}
ggplot(dane, aes( x= as.factor(condition), y = price, fill = as.factor(condition))) + 
  geom_boxplot() + 
  theme_bw() +
  labs(x = "Stan", y = "Cena", fill = "") +
  theme(legend.position = "none")
```

#### Jakoś konstrukcji i wykończenia 

```{r}
ggplot(dane, aes(x = as.factor(grade), y = price, fill = as.factor(grade))) + 
  geom_boxplot() + 
  theme_bw() +
  labs(x = "Jakość konstrukcji i wykończenia", y = "Cena", fill = "") +
  theme(legend.position = "none")
```

#### Rok budowy


```{r}
ggplot(dane, aes(x = as.factor(yr_built), y = price, fill = as.factor(yr_built))) + 
  geom_boxplot() + 
  theme_bw() +
  labs(x = "Rok budowy", y = "Cena", fill = "") +
  theme(legend.position = "none") + 
  theme(axis.text.x = element_text(angle = 90, hjust = 1, size = 6))
```

Zależność roku budowy nieruchomości od ceny. Ograniczenie do nieruchomości, których cena jest niższa niż 1 mln. Niewielki wzrost ceny dla obserwacji, które zostały zbudowane na początku XX wieku oraz początku XXI wieku.

#### Rok budowy dla nieruchomości poniżej ceny 1 mln

```{r}
ggplot(dane[dane$price < 1000000,], aes(x = as.factor(yr_built), y = price, fill = as.factor(yr_built))) + 
  geom_boxplot() + 
  theme_bw() +
  labs(x = "Rok budowy", y = "Cena", fill = "") +
  theme(legend.position = "none") + 
  theme(axis.text.x = element_text(angle = 90, hjust = 1, size = 6))
```

#### Jakość widoku


```{r}
ggplot(dane, aes(x = as.factor(view), y = price, fill = as.factor(view))) + 
  geom_boxplot() + 
  theme_bw() +
  labs(x = "Jakość widoku", y = "Cena", fill = "") +
  theme(legend.position = "none")
```

### Inne zależności

```{r}
ggplot(dane, aes(x = sqft_living, y = price)) + 
  geom_point(color = "navy", alpha = 0.4) + 
  theme_bw() +
  labs(x = "Powierzchnia użytkowa", y = "Cena") 
```

```{r}
ggplot(dane, aes(x = sqft_living, y = log(price))) + 
  geom_point(color = "navy", alpha = 0.4) + 
  theme_bw() +
  labs(x = "Powierzchnia użytkowa", y = "log(Cena)") 
```

```{r}
ggplot(dane, aes(x = sqft_living, y = bedrooms)) + 
  geom_point(color = "navy", alpha = 0.4) + 
  theme_bw() +
  labs(x = "Powierzchnia użytkowa", y = "Liczba sypialni")
```


Poniżej rozkład zmiennej `years`, czyli wiek nieruchmości. W zbiorze danych większość obserwacji jest w przedziale 23-70 lat.

```{r}
p3 <- ggplot(dane, aes(x = years)) + 
  geom_density(fill = "navy", alpha = 0.4) + 
  theme_bw() +
  labs(x = "Wiek nieruchomości")
p4 <- ggplot(dane, aes(x = years)) + 
  theme_bw() +
  geom_boxplot(fill = "navy", alpha = 0.4) + 
  theme(axis.text.y = element_blank(), axis.ticks.y = element_blank()) + 
  labs(x = "Wiek nieruchomości")

grid.arrange(p3, p4, nrow = 2, heights = c(2, 1))

ggplot(dane, aes(x = years, y = price)) +
  geom_point(color = "navy", alpha = 0.4) +
  theme_bw() + 
  labs(x = "Wiek nieruchomości", y = "Cena")

ggplot(dane[dane$yr_renovated != 0,], aes(x = years, y = years_from_renovation)) +
  geom_point(color = "navy", alpha = 0.4) +
  theme_bw() + 
  labs(x = "Wiek nieruchomości", y = "Lata od renowacji")

ggplot(dane, aes(x = sqft_above, y = sqft_basement)) +
  theme_bw() +
  geom_point(color = "navy", alpha = 0.4) +
  labs(x = "Powierzchnia pięter", y = "Powierzchnia piwnicy")

```


### Tablice

#### Liczba sypialni vs liczba łazienek

```{r}
data.frame(table(dane$bedrooms, dane$bathrooms)) -> t
names(t) <- c("Bedrooms", "Bathrooms", "Freq")


ggplot(t, aes(x = Bedrooms, y = Bathrooms, fill = Freq, label = Freq)) + 
  geom_tile(alpha = 0.4) + 
  scale_fill_gradient(low = "white", high = "navy") + 
  theme_bw() + 
  geom_text(size = 2.5) +
  scale_x_discrete(position = "top") + 
  scale_y_discrete(limits = rev(levels(t$Bathrooms))) + 
  labs(x = "Liczba sypialni", y = "Liczba łazienek", fill = "") +
  theme(legend.position = "none", axis.ticks.x = element_blank(), axis.ticks.y = element_blank())

```

#### Piętro vs liczba łazienek

```{r}
data.frame(table(dane$bathrooms, dane$condition)) -> t
names(t) <- c("Bathrooms", "Condition", "Freq")


ggplot(t, aes(x = Condition, y = Bathrooms, fill = Freq, label = Freq)) + 
  geom_tile(alpha = 0.4) + 
  scale_fill_gradient(low = "white", high = "navy") + 
  theme_bw() + 
  geom_text(size = 2.5) +
  scale_x_discrete(position = "top") + 
  scale_y_discrete(limits = rev(levels(t$Bathrooms))) + 
  labs(x = "Piętro", y = "Liczba łazienek", fill = "") +
  theme(legend.position = "none", axis.ticks.x = element_blank(), axis.ticks.y = element_blank())

```

#### Piętro vs liczba sypialni 

```{r}
data.frame(table(dane$bedrooms, dane$condition)) -> t
names(t) <- c("Bedrooms", "Condition", "Freq")


ggplot(t, aes(x = Condition, y = Bedrooms, fill = Freq, label = Freq)) + 
  geom_tile(alpha = 0.4) + 
  scale_fill_gradient(low = "white", high = "navy") + 
  theme_bw() + 
  geom_text(size = 2.5) +
  scale_x_discrete(position = "top") + 
  scale_y_discrete(limits = rev(levels(t$Bedrooms))) + 
  labs(x = "Piętro", y = "Liczba sypialni", fill = "") +
  theme(legend.position = "none", axis.ticks.x = element_blank(), axis.ticks.y = element_blank())

```

#### Widok na wodę vs piętro

```{r}
data.frame(table(dane$waterfront, dane$condition)) -> t
names(t) <- c("Waterfront", "Condition", "Freq")


ggplot(t, aes(x = Waterfront, y = Condition, fill = Freq, label = Freq)) + 
  geom_tile(alpha = 0.4) + 
  scale_fill_gradient(low = "white", high = "navy") + 
  theme_bw() + 
  geom_text(size = 2.5) +
  scale_x_discrete(position = "top") + 
  scale_y_discrete(limits = rev(levels(t$Condition))) + 
  labs(x = "Widok na wodę", y = "Piętro", fill = "") +
  theme(legend.position = "none", axis.ticks.x = element_blank(), axis.ticks.y = element_blank()) 
```

#### Piętro vs jakość konstrukcji i wykończenia

```{r}
data.frame(table(dane$grade, dane$condition)) -> t
names(t) <- c("Grade", "Condition", "Freq")


ggplot(t, aes(x = Condition, y = Grade, fill = Freq, label = Freq)) + 
  geom_tile(alpha = 0.4) + 
  scale_fill_gradient(low = "white", high = "navy") + 
  theme_bw() + 
  geom_text(size = 2.5) +
  scale_x_discrete(position = "top") + 
  scale_y_discrete(limits = rev(levels(t$Grade))) + 
  labs(x = "Piętro", y = "Jakość konstrukcji i wykończenia", fill = "") +
  theme(legend.position = "none", axis.ticks.x = element_blank(), axis.ticks.y = element_blank()) 
```

#### Liczba sypialni vs jakoś konstrukcji i wykończenia

```{r}
data.frame(table(dane$grade, dane$bedrooms)) -> t
names(t) <- c("Grade", "Bedrooms", "Freq")


ggplot(t, aes(x = Bedrooms, y = Grade, fill = Freq, label = Freq)) + 
  geom_tile(alpha = 0.4) + 
  scale_fill_gradient(low = "white", high = "navy") + 
  theme_bw() + 
  geom_text(size = 2.5) +
  scale_x_discrete(position = "top") + 
  scale_y_discrete(limits = rev(levels(t$Grade))) + 
  labs(x = "Liczba sypialni", y = "Jakość konstrukcji i wykończenia", fill = "") +
  theme(legend.position = "none", axis.ticks.x = element_blank(), axis.ticks.y = element_blank()) 
```

#### Liczba łazienek vs jakość konstrukcji i wykończenia

```{r}
data.frame(table(dane$grade, dane$bathrooms)) -> t
names(t) <- c("Grade", "Bathrooms", "Freq")


ggplot(t, aes(x = Bathrooms, y = Grade, fill = Freq, label = Freq)) + 
  geom_tile(alpha = 0.4) + 
  scale_fill_gradient(low = "white", high = "navy") + 
  theme_bw() + 
  geom_text(size = 2.5) +
  scale_x_discrete(position = "top") + 
  scale_y_discrete(limits = rev(levels(t$Grade))) + 
  labs(x = "Liczba łazienek", y = "Jakość konstrukcji i wykończenia", fill = "") +
  theme(legend.position = "none", axis.ticks.x = element_blank(), axis.ticks.y = element_blank()) 
```